【裁判字號】    90,交簡上,1
【裁判日期】    891204
【裁判案由】    公共危險等
【裁判全文】
臺灣板橋地方法院刑事判決                            九十年度交簡上字第一號
    上  訴  人  臺灣板橋地方法院檢察署檢察官
    被      告  甲○○
右列上訴人因被告公共危險等案件，不服中華民國八十九年十二月四日本院八十九年
度交簡字第四○號刑事簡易判決（起訴案號：八十九年度偵字第一六九九八號），提
起上訴，本院管轄第二審之合議庭判決如左：
    主  文
上訴駁回。
甲○○緩刑年。
    事實及理由
一、本案經本院合議庭審理結果，認原審判決認事、用法及量刑均無不當，應予維持
    ，並引用原審判決書所載事實、證據及理由。
二、上訴意旨以被告於發生本件交通事故所駕駛之車輛為自用小客貨車，駕車是時是
    否因從事裝潢裝修業務而肇事云云。經查：被告固於該時段（本院按：即八十九
    年八月六日星期日下午四時四十分許），駕駛原從事業務之自用小客貨車，然其
    係以該車前往三峽風景區渡假之代步交通工具，僅係單一之使用該車輛，屬於本
    身所從事業務以外之行為，其時並非從事業務，亦非其業務之附隨，迭經被告於
    警訊暨本院調查時供陳明確，況且並無證據證明，斯時係於執行業務之際之駕車
    行為，因之，顯非如上訴所稱係從事業務之人，應無疑義。原審認被告犯行明確
    ，予以論罪科刑，要係允適，所處刑度亦屬適當，上訴人循據告訴人聲請以被告
    應係業務過失，原審僅論以過失傷害等情上訴，非有理由，應予駁回。
三、末查，被告末曾受有期徒刑以上刑之宣告，有臺灣高等法院檢察署刑案紀錄簡覆
    表在卷足佐，並於本案程序進行中，與被害人乙○○、丙○○達成民事上之和解
    ，有和解書附卷足佐，是被告經此教訓，當知戒慎，信無再犯之虞，因認被告所
    受宣告之刑，以暫不執行為適當，爰併宣告緩刑三年，用啟自新。
據上論斷，應依刑事訴訟法第四百五十五條之一第一項、第三項、第三百六十八條，
、第三百六十四條刑法第七十四條第一款，判決如主文。
本案經檢察官陳炎辰到庭執行職務。
中      華      民      國      九  十      年     三     月   十   六  日
                                      臺灣板橋地方法院交通法庭
                                        審判長  法  官  張谷輔
                                                法  官  侯志融
                                                法  官  黎錦福
右正本證明與原本無異。
不得上訴。
                                                書記官  戴尚榮
中      華      民      國      九  十      年     三     月   二 十一  日
附錄本案論罪科刑法條全文：
刑法第一百八十五條之三
服用毒品、麻醉藥品、酒類或其他相類之物，不能安全駕駛動力交通工具而駕駛者，
處一年以下有期徒刑、拘役或三萬元以下罰金。
刑法第二百八十四條
因過失傷害人者，處六月以下有期徒刑、拘役或五百元以下罰金。致重傷者，處一年
以下有期徒刑、拘役或五百元下罰金。
從事業務之人，因業務上之過失傷害人者，處一年以下有期徒刑、拘役或一千元以下
罰金。致重傷者，處三年以下有期徒刑、拘役或二千元以下罰金。


司法院資訊處製作；財團法人民間司法改革基金會備份。
